【裁判字號】    97,訴,1028
【裁判日期】    970912
【裁判案由】    違反毒品危害防制條例
【裁判全文】
臺灣屏東地方法院刑事判決              97年度訴字第1028號
公  訴  人  臺灣屏東地方法院檢察署檢察官
被      告  甲○○
                    （另案執行）
上列被告因違反毒品危害防制條例案件，經檢察官提起公訴（97
年度毒偵字第1347號），本院裁定改依簡式審判程序審理，判決
如下：
    主  文
甲○○施用第一級毒品，累犯，處有期徒刑壹年捌月。
    事  實
一、甲○○前於民國93年間，因竊盜案件，經本院93年度簡字第
    1197號判處有期徒刑4 月確定，甫於94年3 月8 日縮短刑期
    執行完畢；復於95年間因竊盜、施用毒品案件，經本院分別
    判處有期徒刑1 年、1 年6 月，復經減刑後定其應執行之刑
    為1 年2 月，嗣於96年7 月16日因徒刑執行完畢出監；另於
    88年間，因施用毒品案件，經本院88年度毒聲字第29號裁定
    送觀察勒戒後，認無繼續施用毒品傾向，經臺灣屏東地方法
    院檢察署檢察官於88年2 月2 日以88年度偵字第404 號為不
    起訴處分確定，並於同日執行完畢釋放出所。旋即於88年5
    月間，又因施用毒品案件，經本院88年度毒聲字第969 號裁
    定送觀察勒戒後，認有繼續施用毒品傾向，經本院88年度毒
    聲字第1194號裁定令入強制戒治處所戒治，嗣經本院88年度
    毒聲字第2272號裁定停止戒治，刑罰部分，則經本院88年度
    屏簡字169 號判處有期徒刑6 月確定；又於90年間再因施用
    毒品案件，經本院90年度毒聲字第4 號裁定令入強制戒治處
    所戒治，嗣復經本院88年度毒聲字第2272號裁定停止戒治（
    90年7 月20日出所、保護管束期間至91年2 月8 日），刑罰
    部分，則經本院90年度易字第85號判處有期徒刑1 年確定。
二、詎甲○○仍不思悔悟，明知海洛因業經公告列為毒品危害防
    制條例第2 條第2 項之第一級毒品，不得非法持有、施用，
    仍基於施用第一級毒品海洛因之犯意，復於97年4 月30日上
    午8 時許，在屏東縣萬丹鄉○○村○○路106 號住處，以針
    筒注射靜脈方式，施用第一級毒品海洛因1 次，嗣於97年5
    月1 日11時40分許，在屏東縣萬丹鄉○○路○段160 號前，
    其因騎乘機車未戴安全帽為警盤查時，警員發現其右手臂有
    施用毒品之注射痕跡，經其同意，為警帶回採尿送驗呈有嗎
    啡陽性反應，因而查獲上情。
三、案經屏東縣警察局屏東分局報請臺灣屏東地方法院檢察署檢
    察官偵查起訴。
    理  由
一、本件被告甲○○犯係死刑、無期徒刑、最輕本刑為3 年以上
    有期徒刑以外之罪，其於本院準備程序中就前揭被訴事實為
    有罪之陳述，經受命法官告知簡式審判程序之旨，並聽取其
    與公訴人之意見後，本院認無不得或不宜改依簡式審判程序
    進行之處，爰依刑事訴訟法第273 條之1 第1 項、第284 條
    之1 ，本院合議庭裁定由受命法官獨任依簡式審判程序審理
    ；又簡式審判程序之證據調查，依刑事訴訟法第273 條之2
    規定，不受同法第159 條第1 項審判外陳述排除之限制，再
    被告對於卷內之各項證據，亦不爭執證據能力，故卷內所列
    之各項證據，自得作為證據，合先敘明。
二、上揭事實，業據被告於本院審理時坦承不諱，而被告為警所
    採集之尿液檢體，經送請台灣檢驗科技股份有限公司檢驗，
    結果呈鴉片類陽性反應，有該公司97年5 月19日編號ＫＺ00
    0000000000濫用藥物尿液檢驗報告1 份在卷可稽。足認被告
    上開自白顯與事實相符，堪信為真實。本件事證明確，被告
    犯行洵堪認定。
三、按毒品危害防制條例於92年7 月9 日修正公布，其中第20條
    、第23條將施用毒品之刑事處遇程序，區分為「初犯」、「
    5 年內再犯」、「5 年後再犯」，而依立法理由觀之，僅限
    於「初犯」、「5 年後再犯」，始應先經觀察、勒戒或強制
    戒治程序，倘被告於5 年內已再犯，經依法追訴處罰，縱其
    第3 次（或第3 次以上）再度施用毒品之時間，在初犯經觀
    察、勒戒或強制戒治執行完畢釋放5 年以後，已不合於「5
    年後再犯」之規定，且因已於「5 年內再犯」，顯見其再犯
    率甚高，原實施觀察、勒戒或強制戒治，已無法收其實效，
    即應依該條例第10條處罰，最高法院95年5 月9 日95年度第
    7 次刑事庭會議決議可資參照。查被告如事實欄之施用毒品
    事實經觀察勒戒、強制戒治之事實，此有臺灣屏東地方法院
    檢察署刑案資料查註紀錄表、臺灣高等法院被告前案紀錄表
    各1 份在卷可按，是被告既已於強制戒治執行完畢後5 年內
    再犯施用毒品案件，並經法院論罪科刑，即非屬前述「5 年
    後再犯」之情形，檢察官自應依法追訴。從而，本件事證明
    確，被告犯行洵堪認定，應依法論科。
四、按海洛因係毒品危害防制條例第2 條第2 項第1 款所定之第
    一級毒品，不得非法持有、施用。故核被告所為，係犯毒品
    危害防制條例第10條第1 項、第2 項施用第一級毒品罪。其
    於施用海洛因前持有海洛因犯行，為其施用之高度行為所吸
    收，不另論罪。查被告有事實欄所載論罪科刑執行之情形，
    此有臺灣屏東地方法院檢察署刑案資料查註紀錄表及臺灣高
    等法院被告前案紀錄表各1 份在卷可查，其受有期徒刑執行
    完畢後，5 年之內再犯有期徒刑以上刑之本罪，為累犯，應
    依刑法第47條第1 項規定加重其刑。爰審酌被告曾因施用毒
    品經送勒戒處所施以觀察勒戒後，多次施用毒品經法院論罪
    科刑，仍未能戒斷其施用毒品之惡習，足見其陷溺已深，惟
    因施用毒品僅係戕害其自己身心並無加害他人，此次施用毒
    品次數僅1 次，且其犯罪後坦承犯行、態度尚稱良好等一切
    情狀，量處如主文所示之刑，以示懲儆。
據上論斷，應依刑事訴訟法第273 條之1第1項、第299 條第1 項
前段，毒品危害防制條例第10條第1 項，刑法第11條前段、第47
條第1 項，判決如主文。
本案經檢察官劉昀到庭執行職務。
中    華    民    國    97    年    9     月    12    日
                  刑事第一庭  法  官  許蓓雯
以上正本證明與原本無異。
如不服本判決應於收受本判決送達後十日內向本院提出上訴書狀
，其未敘述上訴理由者，並得於提起上訴後十日內向本院補提理
由書狀（均須按他造當事人之人數附繕本）「切勿逕送上級法院
」
中    華    民    國    97    年    9     月    12    日
                              書記官  蘇雅慧
本案論罪科刑法條：
毒品危害防制條例第10條第1項
施用第一級毒品者，處六月以上五年以下有期徒刑。


司法院資訊處製作；財團法人民間司法改革基金會備份。
